臺灣士林地方法院交通事件裁定　　　　 95年度交聲字第862號
原處分機關　臺北市交通事件裁決所
異　議　人
即受處分人　乙○○
上列異議人即受處分人因違反道路交通管理處罰條例案件，對於
臺北市交通事件裁決所民國95年10月11日所為之處分（原處分案
號：北市裁二字第裁22-AII205214號）聲明異議，本院裁定如下
：
    主  文
異議駁回。
    理  由
一、按汽車（依道路交通管理處罰條例第3 條第8 款之規定，包
    括機器腳踏車）駕駛人，駕車行駛人行道者，處新臺幣（下
    同）600 元以上1,800 元以下罰鍰，並記違規點數1 點，道
    路交通管理處罰條例第45條第6 款、第63條第1 項第1 款分
    別定有明文。
二、原處分意旨略以：異議人即受處分人乙○○於民國95年8 月
    28日下午1 時21分，駕駛車牌號碼JQA-723 號重型機車，在
    臺北市○○路○ 段109 號前經警攔停舉發「行駛人行道」，
    依道路交通管理處罰條例第45條第6 款處罰鍰600 元整，並
    依同條例第63條第1 項記違規點數1 點等語。
三、異議意旨略以：異議人經警舉發於95年8 月28日下午1 時21
    分騎乘JQA-723 號重型機車行至基隆路2 段190 號前時違規
    行駛於人行道上（北往南方向），當時異議人急於進入該址
    之日盛國際商業銀行信義分行提領現金，即異議人已抵達提
    款目的地，絕無繼續向前（北往南方向）駕駛之事實，且機
    車引擎早已熄火，只是異議人屁股尚未離開機車座椅，用雙
    腳在地面上推動機車。按「駕車」係指引擎未熄火，雙腳離
    地，無停歇意圖，而該路段之人行道是准許停放機車之路段
    ，既可以停機車即可准以「划動機車上人車兩用道」，況異
    議人無上開駕車行為。又基隆路2 段109 號日盛銀行信義分
    行是邊間，機車熄火後上人行道就是該銀行門口，豈有機車
    未上人行道人就下車之道理，綜上理由，爰依法聲明異議云
    云。
四、經查：
(一)異議人騎駛車牌號碼JQA-723 號重型機車，於95年8 月28日
    下午1 時21分許，行駛臺北市○○路○ 段109 號前人行道，
    為警當場攔查，經警以掌上型電腦製單舉發「行駛人行道」
    違規之事實，除為異議人不爭執外，並有臺北市政府警察局
    掌電字第AII205214 號舉發違反道路交通管理事件通知單1
    紙附卷可稽。
(二)證人即舉發本件違規之警員甲○○於本院訊問時結證稱：我
    當時是站在大樓與日盛銀行中間的人行道上，看到異議人從
    我前面騎機車過來，那邊是可以停車的，但上去不能騎，人
    要下來，只能用牽的，當時我是在人行道攔下異議人的。按
    行駛行為係指引擎有發動，人坐在機車座墊上有加速，有行
    進，如果沒有發動引擎坐在座墊上滑動是沒有違規。我看受
    處分人有騎車才開單，且開單時異議人並無爭執。機車剛上
    人行道1、2公尺我們不會攔停，所以我確定我舉發異議人的
    位置是在人行道上去5 至7 公尺等語明確（見本院95年11月
    28日訊問筆錄第2 至4 頁）。而甲○○警員乃原處分機關舉
    發異議人有上述違規行為之原證人，其並到庭具結擔保其供
    述之真實性，且在負擔偽證罪之心理處罰狀態下證述異議人
    經認定違規及其掣單舉發之經過，依本件卷存證據資料並無
    任何積極證據足資證明證人上述證述係屬虛偽，亦無足以令
    人顯信證人之證述為不可採之品性證據或前科證據存在，自
    堪信證人之證言為真實，執勤員警本其維護交通秩序安全職
    責所為之舉發，亦應受到合法正確之推定，又異議人亦自承
    舉發當時急於進入銀行提款，對舉發違規行為並無爭執，是
    由證人證述已足證異議人確有行駛人行道及違規情事。
(三)再按道路交通安全規則第99條規定，機器腳踏車行駛之車道
    及轉彎，應依標誌或標線之規定行駛；無標誌或標線者，依
    下列規定行駛．．．．．．四、不得在人行道行駛。道路交
    通管理處罰條例第3 條第3 款規定，人行道，指為專供行人
    通行之騎樓、走廊，及劃設供行人行走之地面道路，與人行
    天橋及人行地下道。然查異議人若於引擎發動之狀態下駕駛
    機車行駛於供行人使用之露天磚道，已違反上開規定，業如
    前述，則不論其違規行駛於人行道之原因為何（例如為了停
    車而行駛於人行道上），均無從憑為免罰之依據。
五、綜上，異議人確有違反道路交通管理處罰條例第45條第6 款
    駕車行駛人行道之違規行為，其事證已臻明確，應堪認定。
    從而原處分機關依道路交通管理處罰條例第45條第6 款、第
    第63條第1 項之規定，裁處異議人罰鍰600 元，並記違規點
    數1 點，核無不當。異議人聲明異議，為無理由，應予駁回
    。
據上論斷，應依道路交通案件處理辦法第19條，裁定如主文。
中　　華　　民　　國　　96  　年　　 6 　月　　25   　日
                    交通法庭法  官  汪梅芬
以上正本證明與原本無異。
如不服本裁定，應於送達後5 日內向本院提出抗告狀。
                            書記官  張馨尹
中　　華　　民　　國　　96　　年　　6 　　月　　25　　日
